臺灣桃園地方法院刑事判決
109年度原金訴字第16號
公  訴  人  臺灣桃園地方檢察署檢察官 
被      告  古國聖



指定辯護人  本院公設辯護人王暐凱  
            本院公設辯護人廖彥傑  
上列被告因違反洗錢防制法等案件，經檢察官提起公訴（107年
度少連偵字第157號），本院判決如下：
    主  文
辰○○犯如附表七編號1至10「主文欄」所示之罪，處如附表七編
號1至10「主文欄」所示之刑。應執行有期徒刑貳年貳月。未扣
案之犯罪所得新臺幣伍仟元沒收，於全部或一部不能沒收或不宜
執行沒收時，追徵其價額。
    事  實
辰○○依其智識程度及社會生活經驗，應可知悉目前提供寄取包裹
或快遞之服務管道眾多便捷，任何人均得輕易前往各大超商或物
流營業據點辦理寄件、領貨，倘非運送之物件事涉不法，寄件或
領取之一方刻意隱瞞身分或相關識別資訊以規避稽查，實無刻意
給付報酬，委請他人代為冒名領取包裹，再行轉交之必要，而可
預見依他人指示至超商領取包裹，包裹內極可能藏有詐欺集團遂
行詐欺犯行所需之人頭帳戶存摺、提款卡等犯罪工具，將可能使
詐欺集團以此方式獲取詐欺所得，並製造不法款項之金流斷點，
進而掩飾及隱匿不法款項之去向及所在，同時極可能因此參與3
人以上、以實施詐欺為手段、具有持續性、牟利性之有結構性犯
罪組織，竟為賺取報酬而不違背其本意，於民國106年11月間某
日起至同年12月26日止，經巳○○介紹而應允從事依指示至超商領
取包裹之工作（即「取簿手」），約定每次領取人頭帳戶提款卡
可獲得新臺幣（下同）1,000元之報酬，而參與由丁○○、午○○、
丙○○、巳○○、癸○○、壬○○、卯○○（前7人由本院另行審結）、乙○○（經本院通緝中）與真實姓名年籍不詳綽號「可欣」、「漁中
漁」之成年成員所組成3人以上以實施詐術為手段，具有持續性
及牟利性之結構性詐欺犯罪組織（下稱本案詐欺集團），並分別
為下列犯行：
一、辰○○、丁○○、午○○、巳○○與本案詐欺集團其他成員共同意圖
    為自己不法所有，基於三人以上共同詐欺取財及洗錢之犯意
    聯絡，先由辰○○於附表一編號1所示之時、地，取得附表一
    編號1所示之帳戶金融卡後，交付巳○○，再由巳○○上交午○○
    ，復由本案詐欺集團其他成員於附表二編號1所示時間，以
    附表二編號1所示方式向該編號所示之被害人施用詐術，致
    該被害人陷於錯誤，將附表二編號1所示之款項匯至附表二
    編號1所示帳戶，復由本案詐欺集團之車手成員，持附表三
    編號1至10所示帳戶金融卡，至附表三編號1至10所示地點操
    作自動櫃員機，將附表三編號1至10所示款項提領一空，並
    層層上繳丁○○，以此方法製造金流斷點，藉以移轉犯罪所得
    ，掩飾、隱匿詐欺款項之去向。
二、辰○○、丁○○、午○○、丙○○、巳○○、癸○○與本案詐欺集團其他
    成員共同意圖為自己不法所有，基於三人以上共同詐欺取財
    及洗錢之犯意聯絡，先由辰○○於附表一編號2、3所示之時、
    地，取得附表一編號2、3所示之帳戶金融卡後，交付巳○○，
    再由巳○○上交午○○，由午○○經由丙○○交付癸○○，復由本案詐
    欺集團其他成員分別於附表二編號2、3所示時間，以附表二
    編號2、3所示方式向該等編號所示之被害人施用詐術，致該
    等被害人陷於錯誤，將附表二編號2、3所示之款項匯至附表
    二編號2、3所示帳戶，另由癸○○等車手成員，持附表三編號
    11至18所示帳戶金融卡，至附表三編號11至18所示地點操作
    自動櫃員機，將附表三編號11至18所示款項提領一空，並上
    繳丙○○，再由丙○○上繳丁○○，以此方法製造金流斷點，藉以
    移轉犯罪所得，掩飾、隱匿詐欺款項之去向。
三、辰○○、丁○○、午○○、巳○○、壬○○、乙○○與本案詐欺集團其他
    成員共同意圖為自己不法所有，基於三人以上共同詐欺取財
    及洗錢之犯意聯絡，先由辰○○於附表四編號1、2所示之時、
    地，取得附表四編號1、2所示之帳戶金融卡後，交付巳○○，
    再由巳○○上交午○○，復由本案詐欺集團其他成員分別於附表
    五編號1至7所示時間，以附表五編號1至7所示方式向該等編
    號所示之被害人施用詐術，致該等被害人陷於錯誤，將附表
    五編號1至7所示之款項匯至附表五編號1至7所示帳戶，另由
    壬○○、乙○○等車手成員，持附表六所示帳戶金融卡，至附表
    六所示地點操作自動櫃員機，將附表六所示款項提領一空，
    並上繳巳○○，再由巳○○上繳午○○，再層交丁○○，以此方法製
    造金流斷點，藉以移轉犯罪所得，掩飾、隱匿詐欺款項之去
    向。
    理  由
一、證據能力部分：
㈠、按組織犯罪防制條例第12條第1項中段規定：「訊問證人之筆
    錄，以在檢察官或法官面前作成，並經踐行刑事訴訟法所定
    訊問證人之程序者為限，始得採為證據」，此為刑事訴訟關
    於證據能力之特別規定，較諸刑事訴訟法證據章有關傳聞法
    則之規定嚴謹，且組織犯罪防制條例迭經修正，均未修正上
    開規定，自應優先適用。是在違反組織犯罪防制條例案件，
    證人於警詢時之陳述，即絕對不具證據能力，無刑事訴訟法
    第159條之2、第159條之3及第159條之5等規定之適用，自不
    得採為判決基礎（最高法院109年度台上字第478號判決參照
    ），故證人卯○○及附表二、五「被害人（告訴人）」欄所示
    之證人於警詢時之陳述，即不將之採為認定被告辰○○涉犯組
    織犯罪防制條例罪名之證據（然就加重詐欺取財、洗錢等罪
    名，則不受此限制）。
㈡、其餘認定被告有本件犯行之下述供述證據，公訴人、被告及
    辯護人均同意作為證據，且經本院審酌各項證據作成時之情
    況，並無違法取證及證明力明顯過低之瑕疵，認為以之作為
    證據應屬適當，依刑事訴訟法第159條之5第1項規定，均有
    證據能力。至於本判決所引用之非供述證據部分，與本案均
    有關連性，亦無證據證明係實施刑事訴訟程序之公務員以不
    法方式所取得，依刑事訴訟法第158條之4反面解釋，亦具證
    據能力。
二、訊據被告矢口否認有何參與犯罪組織、三人以上共同詐欺取
    財及洗錢之犯行，辯稱：我沒有參與詐騙集團，是巳○○沒有
    交通工具，請我幫忙去便利商店領家人的包裹，巳○○跟我說
    包裹是網購的衣服，我是免費幫他領，不知道裡面有提款卡
    ，也不知道領取包裹內的提款卡是供詐騙使用云云；辯護人
    則為其辯以：被告並未在本件詐騙集團成立的微信群組中，
    被告並非詐騙集團成員之一，又被告係因巳○○無交通工具，
    且其告知領取之包裹為家人的包裹，始出於好意幫巳○○領包
    裹，對於包裹內裝有他人提款卡並不知悉；巳○○雖稱被告領
    取包裹有給予報酬，然除巳○○之陳述外，無其他證據可佐，
    另被告係到公開的超商領取包裹，並非至隱密處取得他人預
    先投遞或隱藏該處之包裹，無從認定被告知悉包裹內藏有他
    人提款卡云云。經查：
㈠、被告有於附表一編號1至3、附表四編號1、2所示「領取金融卡者」欄之時間、地點，至超商領取包裹，且其領取附表四編號1、2所示包裹時，係以「游明倫」之名義領取，其後均將包裹交予巳○○等情，業據被告供陳在卷（見本院原金訴字卷二第259頁），並有統一超商訂單查詢列表、包裹領取照片、統一超商代收款專用繳款證明在卷可佐（見107少連偵157號卷二第95頁、第87至89頁、第91至93頁、第77頁、第79至81頁、第83至85頁）；而被告領取之包裹內，含有附表一編號1至3、附表四編號1、2所示帳戶之提款卡，而附表二、附表五所示之被害人，於附表二、附表五所示時間，遭詐欺集團成員施以如附表二、附表五所示詐術，致其等陷於錯誤，匯款至附表二、附表五所示帳戶後，旋遭提領一空等情，業據證人連立祈、林冠旻證述在卷（見107少連偵157號卷三第49至50頁、第13頁），並有附表二、附表五「證據資料」欄所示之證據、提款資料清單、周承洋之統一超商交貨便服務單在卷可稽（見107少連偵157號卷一第141頁、卷二第163頁、第283至284頁），此部分事實，堪以認定，足見被告客觀上確有擔任本案詐欺集團取簿手之工作。
㈡、被告雖以前詞置辯，惟按刑法上之故意，可分為確定故意（
    直接故意）與不確定故意（間接故意），所謂「不確定故意
    」，係指行為人對於構成犯罪之事實，預見其發生而其發生
    並不違背其本意者，刑法第13條第2項定有明文。查：
　1.依一般社會生活之通常經驗，提供寄取包裹或快遞之服務管
    道眾多便捷，任何人均得輕易前往各大超商或物流營業據點
    辦理寄件、領貨，茍非所欲領取之物品涉及不法，寄件或領
    取之一方刻意隱瞞身分或相關識別資訊以規避稽查，衡情應
    無另以高額報酬，委請他人代為冒名領取包裹，再行轉交之
    必要。被告既為智識程度正常之成年人，對於上開社會常情
    理當有所認知，應可知悉任意受他人委託領取來源、內容物
    均不明之包裹，將可能使他人藉以遂行詐欺、洗錢等財產犯
    罪，並逃避檢警人員之追緝。
　2.被告於警詢中供稱：卯○○在106年11月10日去ATM領款的提款
    卡，是我去領回的，領回來後我交給巳○○，當時打開包裹裡
    面是衣服，我就離開現場，之後我又折回巳○○住處拿鑰匙，
    發現衣服裡面有藏卡片，巳○○就把卡片拿給卯○○、壬○○等語
    （見107偵23751號卷二第176頁）；又於偵查中供稱：我領
    了第二次後就覺得不對勁，因為我發現包裹裡面的衣服有其
    他東西，我把包裹交給巳○○，巳○○拆開包裹時，我發現裡面
    有提款卡，衣服外面有塑膠袋，提款卡是用衣服蓋起來遮在
    裡面，我有看到巳○○把提款卡拿出來等語（見107少連偵157
    號卷五第178頁），顯見被告至遲於106年11月10日前，即已
    預見其所領取之包裹內可能藏有人頭帳戶之提款卡，然其仍
    於附表一編號1至3、附表四編號1、2所示106年11月19日、1
    06年11月23日、106年12月7日、106年12月11日，多次依巳○○之指示至超商領取包裹，其辯稱不知包裹內有提款卡云云
    ，自無可採。
　3.證人巳○○於偵查中證稱：我跟辰○○一起在洗車廠上班，跟乙○○、壬○○、卯○○，我請辰○○幫忙領包裹，不止一次，有給他
    幾百塊幾千塊等語（見107少連偵157號卷五第160頁）；又
    於本院審理時證稱：辰○○當時沒有什麼錢，有問我可不可以
    幫忙領包裹賺錢，因為那時候是我和壬○○有先領包裹賺錢，
    我們都聚在環中東路的洗車廠，辰○○也在那邊，他就有詢問
    我們他可不可以領包裹賺錢，我們就說好，領一次1,000元
    ，辰○○在領包裹之前就知道可以拿錢；辰○○將包裹交給我之
    後，我當場就把報酬給他，是直接給他現金，壬○○、卯○○、
    乙○○每一個都有看到等語（見本院原金訴字卷三第272至273
    頁、第279至281頁）；證人卯○○亦於警詢中證稱：我所屬的
    詐騙集團係以中壢區環中東路393號洗車廠作為據點，我是
    聽巳○○的指令，巳○○旗下有三名車手，分別是我、壬○○、乙○○；辰○○是詐欺集團成員之一，他只有提領包裹等語（見10
    7少連偵157號卷一第287頁、第291至292頁）；被告亦自承
    其於106年11、12月間有在中壢區環中東路393號洗車廠工作
    等語（見本院原金訴字卷二第258至259頁），依證人巳○○、
    卯○○及被告上開供述可知，被告與巳○○、乙○○、壬○○、卯○○
    於106年11、12月間一起在桃園市○○區○○○路000號之洗車廠
    工作，且該處為詐欺集團據點，而被告因在該處知悉巳○○及
    壬○○有因領取包裹而獲有報酬，其為賺取報酬，遂詢問巳○○
    可否加入領取包裹，巳○○則允給每次1,000元之報酬。被告
    雖辯稱其係因巳○○無交通工具，始無償幫其至超商領取包裹
    云云，然巳○○旗下至少有卯○○、壬○○、乙○○等三名車手，如
    巳○○有至超商領取包裹之必要，衡情當會親自或指示與其有
    犯意聯絡之人前往領取，以免集團之詐欺犯行輕易遭無關之
    第三人查覺，故被告應係知悉領取包裹可獲取報酬，巳○○始
    多次指示被告前往超商領取，巳○○上開證詞，較為可採，被
    告上開辯詞，已難採信。參以，被告於偵查中供稱：領包裹
    時，巳○○要我簽他朋友的名字等語（見107少連偵157號卷五
    第182頁），與其於本院準備程序時供稱：巳○○給過我兩次
    不同人的身分證，都跟我說是家人的等語（見本院原金訴字
    卷二第260頁）明顯不符，證人巳○○更於本院審理時證稱：
    （問：辰○○稱當時你是跟他說請他去便利商店領家人的包裹
    ，你有何意見？）沒有，我沒說過這個話等語（見本院原金
    訴字卷三第277頁），益徵被告辯稱其係無償幫巳○○領取其
    家人之包裹云云，顯難採信。
　4.被告依巳○○指示至超商領取包裹，便可每次獲取1,000元之
    高額報酬，其付出之時間勞力與獲得之報酬顯不相當，明顯
    不合常情，且被告自承其領取附表四編號1、2所示包裹時，
    係以「游明倫」之名義領取，有統一超商代收款專用繳款證
    明在卷可稽（見107少連偵157號卷二第77頁）；被告於偵查
    中供稱：巳○○交給我的身分證不是他自己的身分證，我是領
    到第二次才覺得奇怪，他都是拿別人的身分證給我，且衣服
    裡面有包提款卡；第一次領時，我有問他怎麼是別人的身分
    證，他有要我不要想太多等語（見107少連偵157號卷五第17
    9頁），顯見被告對於巳○○提供他人身分證，要其以該人名
    義領取包裹一節，於領取包裹之初即已有懷疑，且其至遲於
    106年11月10日前，即已預見所領取之包裹內可能藏有人頭
    帳戶之提款卡，業如前述，故被告領取之包裹並非一般正常
    包裹，被告對於該包裹內可能藏有人頭帳戶之存摺、提款卡
    ，涉及詐欺、洗錢等財產犯罪行為有所認識，卻仍貪圖高額
    報酬，決意依巳○○之指示，持續多次領取如附表一編號1至3
    、附表四編號1、2所示藏有人頭帳戶提款卡之包裹，再交予
    巳○○，由巳○○交由詐欺集團車手提領被害人遭詐所匯款項，
    再將詐得款項層層上繳至丁○○，被告對其自身行為成為詐欺
    集團犯罪計畫之一環而促成詐欺及洗錢既遂之結果予以容任
    ，足認其主觀上具有三人以上共同詐欺取財及洗錢之不確定
    故意。
　5.附表二、附表五所示之被害人係遭詐騙集團成員施行詐術，
    致其等陷於錯誤，而將款項匯入人頭帳戶，再由詐欺集團旗
    下車手持人頭帳戶提款卡予以領取，此過程不僅有末端提領
    金錢部分，尚涉及非法蒐集個人資料、取得人頭帳戶、撥打
    詐騙電話等，客觀上應係有計畫性、系統性、組織性、專業
    分工之詐欺集團，始有能力為之，而我國社會上詐欺集團之
    犯罪案件層出不窮，該等犯罪多係利用人頭帳戶以供犯罪所
    得進出，且不法份子為能順利騙取民眾財物，分工、分層負
    責詐騙被害人或負責上下聯繫、指派工作、領取人頭帳戶申
    請人寄送之包裹，並輾轉交付集團上手，透過縝密之計畫與
    分工，成員彼此相互配合，由多數人所組成之於一定期間內
    以實行詐欺為手段而牟利之結構性組織，以達順利詐欺取財
    之目的，凡此早經媒體廣為披露，被告自難諉為毫無所悉，
    是被告主觀上已預見其所從事者為詐欺集團組織犯罪之一部
    ，亦不違背其本意，堪認被告具有參與犯罪組織之不確定故
    意。  
㈢、綜上所述，本件事證明確，被告上開辯詞不足採信，其犯行
    洵堪認定，應依法論科。
三、論罪科刑：
㈠、按行為後法律有變更者，適用行為時之法律。但行為後之法
    律有利於行為人者，適用最有利於行為人之法律，刑法第2
    條第1項定有明文。查被告行為時，106年4月19日修正公布
    ，並自同年月21日施行之組織犯罪防制條例第2條第1項規定
    「本條例所稱犯罪組織，指3人以上，以實施強暴、脅迫、
    詐術、恐嚇為手段或最重本刑逾5年有期徒刑之刑之罪，所
    組成具有持續性及牟利性之有結構性組織」，嗣該條項於10
    7年1月3日修正，同年月5日施行，修正後則規定：「本條例
    所稱犯罪組織，指3人以上，以實施強暴、脅迫、詐欺、恐
    嚇為手段或最重本刑逾5年有期徒刑之罪，所組成具有持續
    性『或』牟利性之有結構性組織」，故修正後之規定將犯罪組
    織之定義修正為僅須具有「持續性」或「牟利性」其中一要
    件即可，經比較新舊法結果，修正後之規定自非較有利於被
    告，依刑法第2條第1項前段規定，被告所犯參與犯罪組織犯
    行，自應適用106年4月19日修正公布後、107年1月3日修正
    前（下稱修正前）之組織犯罪防制條例第2條第1項規定。查
    本案詐欺集團之成員，除被告外，尚有丁○○、午○○、丙○○、
    巳○○、癸○○、壬○○、卯○○等人，為3人以上無訛，而共同分
    擔實施對附表二、五所示被害人詐欺取財之犯行，核屬3人
    以上以實施詐術為手段，所組成具有持續性及牟利性之有結
    構性犯罪組織甚明。
㈡、按行為人以一參與詐欺犯罪組織，並分工加重詐欺行為，同
    時觸犯參與犯罪組織罪及加重詐欺取財罪，雖其參與犯罪組
    織之時、地與加重詐欺取財之時、地，在自然意義上非完全
    一致，然二者仍有部分合致，且犯罪目的單一，依一般社會
    通念，認應評價為一罪方符合刑罰公平原則，應屬想像競合
    犯，如予數罪併罰，反有過度評價之疑，實與人民法律感情
    不相契合。再者，加重詐欺罪係侵害個人財產法益之犯罪，
    其罪數計算，以被害人數、被害次數之多寡，決定其犯罪之
    罪數；核與參與犯罪組織罪之侵害社會法益，因應以行為人
    所侵害之社會全體利益為準據，認定係成立一個犯罪行為，
    有所不同。是以倘若行為人於參與犯罪組織之繼續中，先後
    加重詐欺數人財物，因行為人僅為一參與組織行為，侵害一
    社會法益，應僅就首次犯行論以參與犯罪組織罪及加重詐欺
    罪之想像競合犯，而其後之犯行，乃為其參與組織之繼續行
    為，為避免重複評價，當無從將一參與犯罪組織行為割裂再
    另論一參與犯罪組織罪，而與其後所犯加重詐欺罪從一重論
    處之餘地。從而，被告應就其首次參與之附表五編號2所示
    詐欺取財犯行，論以參與犯罪組織罪。
㈢、刑法第339條之4第1項之加重詐欺罪，為法定刑1年以上7年以
    下有期徒刑之罪，屬洗錢防制法第3條第1款所規定之特定犯
    罪。而洗錢防制法第2條規定：「本法所稱洗錢，指下列行
    為：一、意圖掩飾或隱匿特定犯罪所得來源，或使他人逃避
    刑事追訴，而移轉或變更特定犯罪所得。二、掩飾或隱匿特
    定犯罪所得之本質、來源、去向、所在、所有權、處分權或
    其他權益者。三、收受、持有或使用他人之特定犯罪所得。
    」被告至超商領取附表一編號1至3、附表四編號1、2所示人
    頭帳戶之提款卡，並交回予巳○○，經本案詐欺集團成員詐騙
    附表二、五所示被害人，使被害人將金錢匯入上開人頭帳戶
    內，再由集團車手至自動櫃員機提領贓款後，層層上繳款項
    ，製造金流之斷點，掩飾或隱匿犯罪所得之去向，揆諸前開
    說明，核與洗錢防制法第14條第1項一般洗錢罪之要件相合
    。
㈣、核被告就附表二編號1至3、附表五編號1、3至7所為，均係犯
    刑法第339條之4第1項第2款之三人以上共同詐欺取財罪、洗
    錢防制法第14條第1項之洗錢罪；就附表五編號2所為，係犯
    修正前組織犯罪防制條例第3條第1項後段之參與犯罪組織罪
    、刑法第339條之4第1項第2款之三人以上共同詐欺取財罪、
    洗錢防制法第14條第1項之洗錢罪。
㈤、被告與附表二、五「行為人」欄所示之人及本案詐欺集團其
    他不詳成年成員間，就各次加重詐欺取財、洗錢犯行，均有
    犯意聯絡及行為分擔，應論以共同正犯。
㈥、本案詐欺集團車手成員於附表三、六所示時間、地點，分次
    提領同一被害人所匯之款項，侵害同一被害人之財產法益，
    屬單一行為之接續進行，各應論以接續犯之包括一罪。
㈦、被告所犯各罪，均係以一行為同時觸犯數罪名，屬想像競合
    犯，依刑法第55條規定，均應從一重以三人以上共同詐欺取
    財罪處斷。
㈧、按刑法處罰之加重詐欺取財罪係侵害個人財產法益之犯罪，
    其罪數計算，依一般社會通念，應以被害人數、被害次數之
    多寡，決定其犯罪之罪數（最高法院108年度台上字第274號
    判決意旨參照）。被告所犯上開10罪，犯意各別，行為互殊
    ，應予分論併罰。
㈨、爰審酌被告不思以正途賺取錢財，貪圖不法利益，加入詐欺
    集團之犯罪組織，擔任取簿手，使詐欺集團得以順利取得告
    訴人或被害人受騙匯入之款項，並掩飾、隱匿犯罪所得去向
    ，致告訴人或被害人受有財產損害，危害社會治安及金融交
    易安全，所為實有不該，且犯後矢口否認犯行，態度難認良
    好，兼衡其於詐欺集團內之分工角色、參與程度、犯罪所生
    損害、犯罪動機、目的、手段、素行、警詢中自陳國中畢業
    之教育程度、家庭經濟狀況小康、告訴人或被害人遭詐騙之
    金額等一切情狀，分別量處如主文所示之刑，並斟酌被告所
    犯罪質、行為次數、犯罪時間介於106年11月至106年12間、
    責任非難重複程度、數罪所反應之被告人格特性與傾向、對
    被告施以矯正必要性等一切情狀，就其所犯數罪為整體非難
    評價，定其應執行之刑如主文所示。
㈩、110年12月10日公布之司法院釋字第812號解釋意旨略以：106
    年4月19日修正公布之組織犯罪防制條例第3條第3項規定：
    「犯第1項之罪者，應於刑之執行前，令入勞動場所，強制
    工作，其期間為3年。」（嗣107年1月3日修正公布第3條，
    但本項並未修正）就受處分人之人身自由所為限制，違反憲
    法比例原則及憲法明顯區隔原則之要求，與憲法第8條保障
    人身自由之意旨不符，應自本解釋公布之日起失其效力等語
    。被告雖犯修正前組織犯罪防制條例3條第1項後段之罪，然
    已無庸依同條例第3項規定審酌是否宣告強制工作，附此敘
    明。 
四、沒收部分：
㈠、按犯罪所得，屬於犯罪行為人者，沒收之。但有特別規定者
    ，依其規定。前2項之沒收，於全部或一部不能沒收或不宜
    執行沒收時，追徵其價額，刑法第38條之1第1項、第3項分
    別定有明文。經查，被告每次領取藏有人頭帳戶提款卡之包
    裹可獲得1,000元報酬，業據證人巳○○證述在卷（見本院原
    金訴字卷三第272頁），故被告領取附表一編號1至3、附表
    四編號1、2所示人頭帳戶提款卡，已獲有5,000元報酬，雖
    未扣案，然因屬犯罪所得之財物，應依刑法第38條之1第1項
    前段、第3項規定宣告沒收，於全部或一部不能沒收或不宜
    執行沒收時，追徵其價額。
㈡、本件告訴人或被害人遭詐騙匯款之款項，均非在被告實際掌
    控中，是其就隱匿之財物不具所有權及事實上處分權，尚無
    從依洗錢防制法第18條第1項宣告沒收。
據上論斷，應依刑事訴訟法第299條第1項前段，106年4月19日修
正之組織犯罪防制條例第3條第1項後段，洗錢防制法第14條第1
項，刑法第2條第1項前段、第11條前段、第28條、第339條之4第
1項第2款、第55條、第51條第5款、第38條之1第1項前段、第3項
，刑法施行法第1條之1第1項，判決如主文。
中　　華　　民　　國　　111 　年　　8 　　月　　31　　日
                  刑事第九庭審判長法    官  陳品潔
　　　　　　　　　
　　　　　　　　　                法    官  王鐵雄
　　　　　　　　　
　　　　　　　　　                法    官  蔣彥威
以上正本證明與原本無異。
如不服本判決應於收受判決後20日內向本院提出上訴書狀，並應
敘述具體理由。其未敘述上訴理由者，應於上訴期間屆滿後20日
內向本院補提理由書(均須按他造當事人之人數附繕本)「切勿逕
送上級法院」。 
　　　　　　　　　　　　　　　    書 記 官　賴葵樺
中　　華　　民　　國　　111 　年　　8 　　月　　31　　日
附錄本件論罪科刑法條全文：
中華民國刑法第339條之4
犯第339條詐欺罪而有下列情形之一者，處1年以上7年以下有期
徒刑，得併科1百萬元以下罰金：
一、冒用政府機關或公務員名義犯之。
二、三人以上共同犯之。
三、以廣播電視、電子通訊、網際網路或其他媒體等傳播工具，
    對公眾散布而犯之。
前項之未遂犯罰之。
106年4月19日修正之組織犯罪防制條例第3條
發起、主持、操縱或指揮犯罪組織者，處三年以上十年以下有期
徒刑，得併科新臺幣一億元以下罰金；參與者，處六月以上五年
以下有期徒刑，得併科新臺幣一千萬元以下罰金。但參與情節輕
微者，得減輕或免除其刑。
具公務員或經選舉產生之公職人員之身分，犯前項之罪者，加重
其刑至二分之一。
犯第一項之罪者，應於刑之執行前，令入勞動場所，強制工作，
其期間為三年。
前項之強制工作，準用刑法第九十條第二項但書、第三項及第九
十八條第二項、第三項規定。
以言語、舉動、文字或其他方法，明示或暗示其為犯罪組織之成
員，或與犯罪組織或其成員有關聯，而要求他人為下列行為之一
者，處三年以下有期徒刑，得併科新臺幣三百萬元以下罰金：
一、出售財產、商業組織之出資或股份或放棄經營權。
二、配合辦理都市更新重建之處理程序。
三、購買商品或支付勞務報酬。
四、履行債務或接受債務協商之內容。
以前項之行為，使人行無義務之事或妨害其行使權利者，亦同。
前二項之未遂犯罰之。
洗錢防制法第14條
有第二條各款所列洗錢行為者，處7年以下有期徒刑，併科新臺
幣5百萬元以下罰金。
前項之未遂犯罰之。
前二項情形，不得科以超過其特定犯罪所定最重本刑之刑。
附表一：
編號 帳戶申請人 金融機構名稱及帳戶號碼      領取金融卡者 提款影像 1 連立祈 台北富邦商業銀行000-000000000000號 辰○○於106年11月23日上午9時2分許，在桃園市○○區○○路000號統一超商尚群門市領取（起訴書誤載為「上群門市」） 該詐欺集團某成員 2 王偉鴻 聯邦商業銀行000-000000000000號 辰○○於106年12月7日上午10時15分許，在桃園市○○區○○路000號、510號1樓統一超商龍岡門市領取 癸○○ 3 林冠旻 國泰世華商業銀行000-000000000000號 辰○○於106年12月11日中午12時15分許，在桃園市○○區○○路000號、510號1樓統一超商龍岡門市領取 癸○○ 
附表二：
編號 行為人 被害人 （告訴人）         詐騙手法        證據資料 1 辰○○丁○○午○○巳○○  未○○ 詐欺集團成員於106年11月28日上午10時4分許致電未○○，佯稱係未○○友人，急需借款18萬元等語，使其陷於錯誤，於106年11月28日上午11時27分許，匯款18萬元至台北富邦商業銀行帳戶000-000000000000號  1.被害人未○○警詢筆錄（見107年度少連偵字第157號卷三第279至280頁） 2.連立祈之台北富邦商業銀行帳戶對帳查詢單（見107年度少連偵字第157號卷五第93頁） 2 辰○○丁○○午○○丙○○巳○○癸○○  子○○ （告訴人） 詐欺集團成員於106年12月8日晚間9時21分許致電子○○，佯稱因網路購物疏失，須依指示操作自動櫃員機，以避免損失等語，使其陷於錯誤，分別於106年12月8日晚間10時19分許匯款2萬9,985元、同日晚間10時28分許匯款2萬985元至聯邦商業銀行帳戶000-000000000000號 1.告訴人子○○警詢筆錄（見107年度少連偵字第157號卷三第255至257頁） 2.王偉鴻之聯邦商業銀行帳戶存摺存款明細表（見107年度少連偵字第157號卷五第136頁） 3 辰○○丁○○午○○丙○○巳○○癸○○  甲○○ （告訴人） 詐欺集團成員於106年12月13日晚間6時25分許致電甲○○，佯稱因網路購物疏失，須依指示操作自動櫃員機，以避免損失等語，使其陷於錯誤，於106年12月13日晚間7時34分許匯款2萬4,985元至國泰世華商業銀行帳戶000-000000000000號 1.告訴人甲○○警詢筆錄（見107年度少連偵字第157號卷三第261至263頁） 2.林冠旻之國泰世華商業銀行帳戶存戶往來資料（見107年度少連偵字第157號卷五第141頁） 
附表三：
編號  提領人        提領時間   提領地點    提領金額 提領帳戶   被害人 （告訴人）  1   該詐欺集團某成員 106年11月28日中午12 時26分許 桃園市龜山區復興一路統一超商新長明門市 2萬元   台北富邦商業銀行帳戶000-000000000000號  未○○   2 該詐欺集團某成員 106年11月28日中午12 時27分許 桃園市龜山區復興一路統一超商新長明門市 2萬元 台北富邦商業銀行帳戶000-000000000000號  未○○ 3 該詐欺集團某成員 106年11月28日中午12 時28分許 桃園市龜山區復興一路統一超商新長明門市 2萬元 台北富邦商業銀行帳戶000-000000000000號  未○○ 4 該詐欺集團某成員 106年11月28日中午12 時29分許 桃園市龜山區復興一路統一超商新長明門市 2萬元 台北富邦商業銀行帳戶000-000000000000號  未○○  5 該詐欺集團某成員 106年11月28日中午12 時30分許 桃園市龜山區復興一路統一超商新長明門市 2萬元 台北富邦商業銀行帳戶000-000000000000號  未○○ 6 該詐欺集團某成員 106年11月28日中午12 時31分許 桃園市龜山區復興一路統一超商新長明門市 2萬元 台北富邦商業銀行帳戶000-000000000000號  未○○ 7 該詐欺集團某成員 106年11月28日中午12 時32分許 桃園市龜山區復興一路統一超商新長明門市 2萬元 台北富邦商業銀行帳戶000-000000000000號  未○○ 8 該詐欺集團某成員 106年11月28日中午12 時35分許 桃園市龜山區復興一路統一超商新長明門市 1萬元 台北富邦商業銀行帳戶000-000000000000號  未○○ 9 該詐欺集團某成員 106年11月29日凌晨0時9分許 桃園市○○區○○路0段000號 2萬元 台北富邦商業銀行帳戶000-000000000000號  未○○ 10 該詐欺集團某成員 106年11月29日凌晨0時27分許 桃園市○○區○○路0段000號 1萬元 台北富邦商業銀行帳戶000-000000000000號  未○○ 11 癸○○ 106年12月8日上午9時11分許測試帳戶 桃園市○○區○○路0段000號 轉帳20元（測試帳戶） 聯邦商業銀行帳戶000-000000000000號  12 該詐欺集團某成員 106年12月8日某時 不詳地點 2萬元 聯邦商業銀行帳戶000-000000000000號 子○○ （告訴人） 13 該詐欺集團某成員 106年12月8日某時 不詳地點 1萬元 聯邦商業銀行帳戶000-000000000000號 子○○ （告訴人） 14 該詐欺集團某成員 106年12月8日某時 不詳地點 2萬元 聯邦商業銀行帳戶000-000000000000號 子○○ （告訴人） 15 該詐欺集團某成員 106年12月8日某時 不詳地點 1,000元 聯邦商業銀行帳戶000-000000000000號 子○○ （告訴人） 16 該詐欺集團某成員 106年12月13日某時 不詳地點 2萬元 國泰世華商業銀行帳戶000-000000000000號 陳美蟬 （告訴人） 17 該詐欺集團某成員 106年12月13日某時 不詳地點 5,000元 國泰世華商業銀行帳戶000-000000000000號 陳美蟬 （告訴人） 18 癸○○ 106年12月14日凌晨2時許 桃園市○○區○○路0段000號 轉帳20元（測試帳戶） 國泰世華商業銀行帳戶000-000000000000號  
附表四：
編號 帳戶申請人 金融機構名稱及帳戶號碼       領取金融卡者 提款影像 1 周承洋 彰化銀行000-00000000000000號 辰○○於106年11月19日下午3時17分許，在桃園市○○區○○街00○0號統一超商八福門市領取 壬○○ 乙○○ 2 李玟均 國泰世華商業銀行000-000000000000號 辰○○於106年11月23日上午9時9分許，在桃園市○○區○○街00○0號統一超商八福門市領取 壬○○ 
附表五：
編號  行為人 被害人 （告訴人）          詐騙手法       證據資料 1    辰○○丁○○午○○巳○○壬○○乙○○  戊○○ 詐欺集團成員於106年11月22日下午4時45分許在FACEBOOK（臉書）網站佯稱係戊○○友人，欲以5,000元代價出售行動電話1支予戊○○，使其陷於錯誤，於106年11月22日下午4時45分許匯款5,000元至彰化銀行帳戶000-00000000000000號         被害人戊○○警詢筆錄（見107年度少連偵字第157號卷三第166至167頁）  2   同上 庚○○ （告訴人） 詐欺集團成員於106年11月22日中午12時27分許致電庚○○，佯稱係庚○○同事陳嘉達，急需借款3萬元等語，使其陷於錯誤，於106年11月22日下午1時56分許匯款3萬元至彰化銀行帳戶000-00000000000000號  告訴人庚○○警詢筆錄（見107年度少連偵字第157號卷三第171至172頁） 3    同上 寅○○ （告訴人） 詐欺集團成員於106年11月22日下午4時30分許在FACEBOOK（臉書）網站佯稱係寅○○友人，並欲以2萬5,000元代價出售行動電話1支予林准震，使其陷於錯誤，於106年11月22日下午4時50分許匯款2萬5,000元至彰化銀行帳戶000-00000000000000號   告訴人寅○○警詢筆錄（見107年度少連偵字第157號卷三第175至177頁） 4    同上 辛○○ （告訴人） 詐欺集團成員於106年11月22日下午3時30分許在FACEBOOK（臉書）網站佯稱係辛○○友人，並欲以8,000元代價出售行動電話1支予辛○○，使其陷於錯誤，於106年11月22日下午4時18分許匯款8,000元至彰化銀行帳戶000-00000000000000號             告訴人辛○○警詢筆錄（見107年度少連偵字第157號卷三第181至182頁） 5    同上 邱妍欣 （告訴人） 詐欺集團成員於106年11月22日下午2時11分許前之某時致電邱妍欣，佯稱係代辦貸款人員，須依指示匯款，以符合貸款需求等語，使其陷於錯誤，於106年11月22日下午2時11分許，匯款2萬6,000元至彰化銀行帳戶000-00000000000000號  告訴人邱妍欣警詢筆錄（見107年度少連偵字第157號卷三第185至187頁） 6 同上 丑○○ （告訴人） 詐欺集團成員於106年11月23日中午12時38分許致電丑○○，佯稱係丑○○友人，急需借款20萬元等語，使其陷於錯誤，分別於106年11月23日下午1時許匯款10萬元、106年11月24日中午12時13分許至同日中午12時44分許間之某時匯款10萬元至國泰世華銀行帳戶000-000000000000號 告訴人丑○○警詢筆錄（見107年度少連偵字第157號卷三第245頁）  7 同上 己○○ （告訴人） 詐欺集團成員於106年11月23日下午3時4分許致電己○○（起訴書誤載為「丑○○」），佯稱係己○○友人，而急需借款1萬元等語，使其限於錯誤，於106年11月24日中午12時13分許匯款1萬元至國泰世華銀行帳戶000-000000000000號 告訴人己○○警詢筆錄（見107年度少連偵字第157號卷三第249至251頁）  
附表六：
編號 提領人 提領時間 提領地點   提領金額  提領帳戶  被害人 （告訴人） 1 壬○○乙○○  106年11月22日下午2時4分許     桃園市○○區○○○路00號（萊爾富便利商店）  2萬元                  彰化商業銀行帳戶000-00000000000000號 庚○○ （告訴人） 2 壬○○乙○○  106年11月22日下午2時4分許   桃園市○○區○○○路00號（萊爾富便利超商） 1萬元    彰化商業銀行帳戶000-00000000000000號 庚○○ （告訴人） 3 壬○○乙○○  106年11月22日下午2時21分許  桃園市○○區○○○路00號（全家便利超商）    2萬元    彰化商業銀行帳戶000-00000000000000號 邱妍欣 （告訴人） 4 壬○○乙○○  106年11月22日下午2時22分許   桃園市○○區○○○路00號（全家便利超商）  2萬元      彰化商業銀行帳戶000-00000000000000號 邱妍欣 （告訴人） 5 壬○○乙○○  106年11月22日下午2時23分許   桃園市○○區○○○路00號（全家便利超商） 1萬2,000元             彰化商業銀行帳戶000-00000000000000號 邱妍欣 （告訴人） 6 壬○○乙○○  106年11月22日下午4時30分許    桃園市○○區○○路0段000號（萊爾富便利超商）        8,000元                    彰化商業銀行帳戶000-00000000000000號 辛○○ （告訴人） 7 壬○○乙○○  106年11月22日下午4時45分許   桃園市○○區○○○路00號（萊爾富便利超商） 1萬元               彰化商業銀行帳戶000-00000000000000號 戊○○                8 壬○○乙○○  106年11月22日下午4時47分許    桃園市○○區○○○路00號（萊爾富便利超商）      4,000元                    彰化商業銀行帳戶000-00000000000000號 戊○○                9 壬○○乙○○  106年11月22日下午4時49分許   桃園市○○區○○○路00號（中華郵政）  900元              彰化商業銀行帳戶000-00000000000000號 戊○○                10 壬○○乙○○  106年11月22日下午5時14分許  桃園市○○區○○○路0段00○00號（OK便利超商） 1萬元                      彰化商業銀行帳戶000-00000000000000號 寅○○ （告訴人） 11 壬○○乙○○  106年11月22日下午5時52分許                        桃園市某地                                                                             1萬元                                      彰化商業銀行帳戶000-00000000000000號（轉帳入中國信託商業銀行帳戶000-0000000000000號） 寅○○ （告訴人） 12 該詐欺集團不詳成員 106年11月23日下午某時        桃園市某地  2萬元                  國泰世華商業銀行帳戶000-000000000000號    丑○○ （告訴人） 13 該詐欺集團不詳成員 106年11月23日下午某時        桃園市某地  2萬元                    國泰世華商業銀行帳戶000-000000000000號   丑○○ （告訴人） 14 該詐欺集團不詳成員 106年11月23日下午某時     桃園市某地              2萬元                  國泰世華商業銀行帳戶000-000000000000號    丑○○ （告訴人） 15 該詐欺集團不詳成員 106年11月23日下午某時    桃園市某地      2萬元                   國泰世華商業銀行帳戶000-000000000000號     丑○○ （告訴人） 16 該詐欺集團不詳成員 106年11月23日下午某時    桃園市某地     2萬元   國泰世華商業銀行帳戶000-000000000000號     丑○○ （告訴人） 17 壬○○ 106年11月24日中午12時44分許        桃園市○○區○○○路000○0號（全家便利超商） 1萬元                            國泰世華商業銀行帳戶000-000000000000號          己○○ （告訴人） 18 壬○○ 106年11月24日中午12時59分許 桃園市○○區○○○路000號（全家便利超商）  2萬元                  國泰世華商業銀行帳戶000-000000000000號   丑○○ （告訴人） 19 壬○○ 106年11月24日下午1時許        桃園市○○區○○○路000號（全家便利超商）   2萬元                 國泰世華商業銀行帳戶000-000000000000號      丑○○ （告訴人） 20 壬○○ 106年11月24日下午1時1分許  桃園市○○區○○○路000號（全家便利超商）  2萬元                國泰世華商業銀行帳戶000-000000000000號   丑○○ （告訴人） 21 壬○○ 106年11月24日下午1時1分許  桃園市○○區○○○路000號（全家便利超商）  2萬元                  國泰世華商業銀行帳戶000-000000000000號      丑○○ （告訴人） 22 壬○○ 106年11月24日下午1時2分許     桃園市○○區○○○路000號（全家便利超商） 1萬元        國泰世華商業銀行帳戶000-000000000000號  丑○○ （告訴人） 23 壬○○ 106年11月24日下午1時14分許   桃園市○○區○○○○街000號（統一便利超商） 1萬元                            國泰世華商業銀行帳戶000-000000000000號          丑○○ （告訴人） 
附表七：
編號   犯罪事實                  主文 1 附表二編號1所示 辰○○犯三人以上共同詐欺取財罪，處有期徒刑壹年參月。 2 附表二編號2所示 辰○○犯三人以上共同詐欺取財罪，處有期徒刑壹年貳月。 3 附表二編號3所示 辰○○犯三人以上共同詐欺取財罪，處有期徒刑壹年貳月。 4 附表五編號1所示 辰○○犯三人以上共同詐欺取財罪，處有期徒刑壹年貳月。 5 附表五編號2所示 辰○○犯三人以上共同詐欺取財罪，處有期徒刑壹年貳月。 6 附表五編號3所示 辰○○犯三人以上共同詐欺取財罪，處有期徒刑壹年貳月。 7 附表五編號4所示 辰○○犯三人以上共同詐欺取財罪，處有期徒刑壹年貳月。 8 附表五編號5所示 辰○○犯三人以上共同詐欺取財罪，處有期徒刑壹年貳月。 9 附表五編號6所示 辰○○犯三人以上共同詐欺取財罪，處有期徒刑壹年參月。 10 附表五編號7所示 辰○○犯三人以上共同詐欺取財罪，處有期徒刑壹年貳月。